【裁判字號】    89,易,1814
【裁判日期】    890915
【裁判案由】    竊盜等
【裁判全文】
臺灣高雄地方法院刑事判決                        八十九年度易字第一八一四號
    公  訴  人  臺灣高雄地方法院檢察署檢察官
    被      告  丙○○
右列被告因竊盜等案件，經檢察官提起公訴（八十八年度偵字第二二二七二號），本
院判決如左：
    主    文
丙○○竊盜，處有期徒刑肆月。又變造國民身分證，足以生損害於公眾及他人，處拘
役參拾日，如易科罰金以參佰元折算壹日。
變造之黃守成國民身分證影本乙張沒收之。
    事    實
一、丙○○意圖為自己不法之所有，於民國八十八年一月一日上午九時許，在雲林縣
    斗六鎮○○路與大同路口附近，見甲○○所有之車牌號碼ＬＢＱ－四一三號重型
    機車之車鑰匙插於機車上，乃著手竊取該機車，得手後留為己用。丙○○復於八
    十七年十一月間，以其在高雄市中國商業銀行任職期間，在該銀行垃圾桶內拾獲
    之黃守成國民身分證影本，換貼其本人之相片後，再行影印，變造黃守成之國民
    身分證影本，準備為警臨檢時，可為掩飾身分之用，足以生損害於戶政機關對於
    中華民國國民身分證核發管理之正確性及黃守成本人。嗣於八十八年八月十一日
    下午三時三十分許，在同市○○路與西平路口，為警查獲上情，並扣得變造之黃
    守成國民身分證影本乙張。
二、案經雲林縣警察局斗六分局報請臺灣雲林地方法院檢察署呈請臺灣高等法院檢察
    署核轉臺灣高雄地方法院檢察署檢察官偵查起訴。
    理    由
一、訊據被告丙○○對於右揭變造黃守成國民身分證影本之事實供承不諱，且有變造
    之黃守成國民身分證影本乙張在卷可稽。惟矢口否認有何竊取被害人甲○○所有
    之車牌號碼ＬＢＱ－四一三號重型機車之事實，辯稱：「我沒有偷機車，機車是
    向我姪子乙○○借的。」云云。惟查：前揭竊取被害人甲○○所有機車之事實業
    據被告於警訊時供稱：「於八十八年一月一日九時在斗六市○○路與大同路因見
    該機車停在路旁，車鑰匙未拔下，便趁機將該車偷走。偷竊該機車作為代步之交
    通工具之用。」（見八十八年八月十一日警訊筆錄）、偵查中初訊時復供述：「
    因鑰匙插在機車上，我就直接騎走。」等語（見臺灣雲林地方法院檢察署八十八
    年度偵字第四四０二號偵查卷第四頁反面），顯與被告事後否認竊盜之供述有異
    ，衡諸常情，被告於案發時之陳述，較少權衡利害關係，應較事後翻異之詞可信
    ，是本院認其於警訊及偵查中初訊時之陳述，較為真實而可採。又證人乙○○即
    被害人甲○○之父親堅稱並無出借機車之事實，雖被告供稱向證人乙○○借用機
    車時，係向其表示暫時借用，並未言明何時還車，則衡諸常理，證人乙○○倘確
    有出借機車予被告使用，則於未見被告還車時，理當透過親友多方查證、追討，
    自無貿然報案失竊之理。再查被告於警訊及偵查中初訊時供述之行竊時間、地點
    及過程，核與證人即被害人甲○○之母親丁○、父親乙○○於警訊及偵查時之證
    訴情節大致相符，且被告並無指出具體事證足資證明證人乙○○有借伊機車之事
    實以供本院調查，復有贓物認領保管單、雲林縣警察局（尋獲）電腦輸入單、車
    輛竊盜、車牌失竊資料個別查詢報表－查詢車輛認可資料各一紙在卷可資佐證，
    本件事證已臻明確，被告犯行洵堪認定。
二、按國民身分證為供證明人民身分之用，係屬刑法第二百十二條其他相類之證書。
    。被告將所拾獲之黃守成國民身分證影本換貼成自己之照片，再行影印變造，係
    屬變造證書罪。核其所為係犯刑法第二百十二條之變造證書罪及同法第三百二十
    條第一項之竊盜罪。被告所犯上開二罪間，犯意各別，罪名不同，應予分論併罰
    。爰審酌被告因貪圖一時便利而竊取被害人甲○○所有之機車，及變造他人國民
    身分證影本，足以生損害於戶政機關對於中華民國國民身分證核發管理之正確性
    及黃守成本人，所生損害尚非輕微，又對於竊盜部分堅不吐實，飾詞狡辯，毫無
    悔意，惟念其犯後復能坦認變造證書之犯行，且尚未據以行使，所生危害不大等
    一切情狀，分別量處如主文所示之刑，並就變造證書罪部分，諭知易科罰金之折
    算標準。又扣案變造黃守成國民身分證影本乙張，為被告所有，且係供本件變造
    證書罪所得之物，爰依刑法第三十八條第一項第三款之規定，併予宣告沒收。至
    本件被告與被害人甲○○間雖有六親等之血親關係，此有戶籍謄本在卷可按，惟
    被告所犯竊取被害人甲○○所有機車之事實，仍屬該當刑法第三百二十條第一項
    之普通竊盜罪，而非刑法第三百二十四條之親屬間竊盜罪（因該罪僅以五親等內
    血親之間犯竊盜罪為限而須告訴乃論）。從而，被害人甲○○之母親丁○雖於偵
    查中以書面聲明撤回告訴（見偵查卷第十二頁）、被害人甲○○之父親乙○○亦
    於本院調查時具狀撤回告訴，惟均無影響本院對於本件被告竊盜案件之審理，附
    此敘明。
據上論斷，應依刑事訴訟法第二百九十九條第一項前段，刑法第三百二十條第一項、
第二百十二條、第五十一條第十款、第四十一條、第三十八條第一項第三款，罰金罰
鍰提高標準條例第一條前段、第二條，判決如主文。
本案經檢察官彭斐虹到庭執行職務。
中    華    民    國      八十九      年      九      月      十五      日
                                臺灣高雄地方法院刑事第七庭
                                  審判長法  官    裕  斗
                                        法  官  李  璧  君
                                        法  官  蔡  正  雄
右正本證明與原本無異。
如不服本判決，應於判決送達後十日內，向本院提出上訴狀。
                                        書記官  許  雅  惠
中    華    民    國      八十九      年      九      月      十五      日
附錄本判決論罪之法條：
刑法第三百二十條第一項：
意圖為自己或第三人不法之所有，而竊取他人之動產者，為竊盜罪，處五年以下有期
徒刑、拘役或五百元以下罰金。
刑法第二百十二條：
偽造、變造護照、旅券、免許證、特許證及關於品行、能力、服務或其他相類之證書
、介紹書，足以生損害於公眾或他人者，處一年以下有期徒刑，拘役或三百元以下罰
金。


司法院資訊處製作；財團法人民間司法改革基金會備份。
